臺灣板橋地方法院民事判決　九十二年度訴字第二一一九號
　　原　　　告　丙○○
　　訴訟代理人　曾啟湧律師
　　被　　　告　乙○○○
　　　　　　　　　　　　　　居台北縣土城市○○街一四三號二樓
　　　　　　　　甲○○　　　住台北縣土城市○○街九六號二樓
　　　　　　　　　　　　　　居台北縣土城市○○路九六巷三號
右當事人間請求所有權移轉登記事件，經於民國九十三年二月十二日辯論終結，本院
判決如左：
    主      文
被告應將坐落台北縣土城市○○○段第肆壹玖地號、地目田、面積壹佰零柒平方公尺
土地所有權應有部分各八分之一移轉登記予原告。
訴訟費用由被告負擔。
本判決於原告以新台幣貳拾柒萬壹仟元供擔保後，得假執行。
    事      實
甲、原告方面：
一、聲明：求為判決：如假執行供擔保金額外，如主文所示。
二、陳述：
    緣原告於民國（下同）七十八年四月三日向被告購買坐落台北縣土城市○○○段
    第四一七地號面積六百三十五平方公尺、同段第四一九地號面積五百九十五平方
    公尺、第四一九之八地號面積一百零二平方公尺、第四一九之九地號面積五百九
    十五平方公尺之所有權應有部分各八分之一，原告已付清買賣價金予被告，而被
    告除前揭第四一九地號土地外，其餘各筆土地已完成移轉登記。惟就上開第四一
    九地號土地，原面積為五百九十五平方公尺，因政府徵收為道路用地，現僅餘一
    百零七平方公尺（以下簡稱系爭土地），被告所有權應有部分各八分之一。當時
    因分割道路用地測量中而暫緩辦理移轉登記手續，惟其後原告多次催告被告履行
    移轉登記義務，被告均拒不辦理。爰基於不動產買賣契約關係，請求被告將系爭
    土地移轉登記予原告。
三、證據：提出不動產買賣契約書影本一件、收據及支票影本各一紙、收據影本一件
    、土地所有權狀影本二件、存證信函影本一件及回執兩件、土地登記簿謄本一件
    。
乙、被告方面：
一、聲明：請求駁回原告之訴。
二、陳述：被告在簽立本件買賣契約後，已將辦理移轉登記手續所需證件，包括印鑑
    證明在內，均交予原告所委任之代書，就系爭土地為何未辦理移轉登記，原告並
    不清楚。
    理      由
一、原告主張其於七十八年四月三日向被告購買坐落台北縣土城市○○○段第四一七
    地號面積六百三十五平方公尺、同段第四一九地號面積五百九十五平方公尺、第
    四一九之八地號面積一百零二平方公尺、第四一九之九地號面積五百九十五平方
    公尺之所有權應有部分各八分之一，雙方簽立不動產買賣契約，原告已依約付清
    買賣價金，而被告除前揭第四一九地號土地外，其餘各筆土地已完成移轉登記。
    上開第四一九地號土地，原面積為五百九十五平方公尺，因政府徵收為道路用地
    ，現僅餘一百零七平方公尺（以下簡稱系爭土地），被告就該系爭土地所有權應
    有部分各八分之一尚未辦理移轉登記予原告等事實，為被告所不爭執，並有原告
    所提不動產買賣契約書影本一份、付款收據影本兩張、支票影本一紙、土地登記
    簿謄本為證，堪信為真。
二、依兩造間不動產買賣契約書第四條約定：「乙方（即被告）應於．．．收款同時
    將權利書狀、戶籍謄本、印鑑證明書、完稅證明書、委託書、契約書及其他一切
    需要之證件等齊全交與甲方（即原告），『並協助甲方（原告）辦理所有權移轉
    登記之手續』」，有不動產買賣契約書在卷足憑，被告依約負有移轉不動產標的
    物所有權之義務。被告雖辯稱伊等於簽立不動產買賣契約書後即將辦理移轉所需
    證件交付代書等語，且該情為原告所不爭，惟依前開第四條約定，被告除交付辦
    理移轉登記所需證件外，如有必要，並應協助原告辦理所有權移轉登記手續，以
    履行其出賣人義務。然系爭土地現仍登記於被告名下，尚未辦理移轉登記予原告
    ，有土地登記簿謄本可稽，其出賣人義務即既未履行完畢，原告依本件不動產買
    賣契約請求被告履行移轉登記義務，自屬有據。被告該辯解，尚非足採。
三、從而原告依兩造間不動產買賣契約法律關係，請求被告將系爭土地所有權應有部
    分各八分之一移轉登記予原告，為有理由，應予准許。
四、假執行之宣告：
    原告陳明願供擔保，聲請宣告假執行，核無不合，爰酌定相當擔保金額准許之。
五、結論：原告之訴為有理由，依民事訴訟法第七十八條、第八十五條第一項、第三
    百九十條第二項，判決如主文。
中　　　華　　　民　　　國　　九十三　　年　　　二　　　月　　二十六　　日
                                臺灣板橋地方法院民事第一庭
~B法　　　官　陳翠琪
右為正本係照原本作成
如對本判決上訴，須於判決送達後廿日內向本院提出上訴狀
中　　　華　　　民　　　國　　九十三　　年　　　二　　　月　　二十六　　日
~B法院書記官　蔡亦鈞
